【裁判字號】    89,易,1778
【裁判日期】    890821
【裁判案由】    毒品危害防制條例
【裁判全文】
臺灣板橋地方法院刑事判決                        八十九年度易字第一七七八號
    公  訴  人  臺灣板橋地方法院檢察署檢察官
    被      告  甲○○
    選任辯護人  林吉雄
右列被告因違反毒品危害防制條例案件，經檢察官提起公訴（八十九年度毒偵字第三
０一五號），本院判決如左：
    主  文
甲○○連續施用第二級毒品，累犯，處有期徒刑捌月。
    事  實
一、甲○○前於民國八十三年間違反麻醉藥品管理條例案件，經本院判處有期徒刑五
    月確定，於八十四年六月十三日易科罰金執行完畢。仍不知悔改，又因施用第二
    級毒品安非他命案件，先後二次經本院分別以八十八年度毒聲字第四七五號及第
    三四九九號裁定送觀察、勒戒後，第一次因無繼續施用毒品之傾向，由臺灣板橋
    地方法院檢察署檢察官於八十八年二月二十六日以八十八年度偵字第三０九六號
    處分不起訴確定，惟第二次則因有繼續施用毒品傾向，由該檢察官以八十八年度
    偵字第一四一八一號聲請簡易判決處刑書聲請簡易判決處刑（起訴書誤載為提起
    公訴），經本院三重簡易庭以八十八年度重簡字第七五一號判處有期徒刑六月，
    並於八十八年十一月二十四日確定，其間並經本院於八十八年六月二十二日以八
    十八年度毒聲字第三七八八號裁定送強制戒治，嗣執行已滿三個月後，無繼續戒
    治之必要，經本院再於八十八年十二月九日以八十八年度毒聲字第七八０四號裁
    定停止戒治交付保護管束（期滿日為八十九年六月二十一日）。詎甲○○於保護
    管束期間內，又基於概括之犯意，自八十九年三月三日起至同年六月二日止，連
    續在臺北縣三重市○○街八十九巷二十八號三樓其住處內，將第二級毒品安非他
    命置於自製的水煙斗球吸食器（施用後已丟棄而未扣案）內，點火燒烤後，再吸
    用所冒出之霧化氣體，以此方式施用安非他命多次。嗣於八十九年三月八日，甲
    ○○前往請臺灣板橋地方法院檢察署觀護人室執行保護管束時，經採其尿液送驗
    呈甲基安非他命陽性反應，始查悉上情。
二、案經臺灣板橋地方法院檢察署檢察官自動檢舉偵查起訴。
    理  由
一、右揭事實，業據被告甲○○於本院審理中供承不諱，而被告由上開觀護人室所採
    集之尿液檢體，經送往昭信科技顧問股份有限公司檢驗之結果，確有甲基安非他
    命陽性反應，有該公司八十九年三月十六日濫用藥物陽性檢體檢驗報告乙紙在卷
    可稽；本院為求明確，乃將被告驗餘尿液再送請法務部調查局複驗之結果，亦確
    有甲基安非他命陽性反應，有該局八十九年七月十一日（八九）陸（一）字第八
    九一三０二五九號檢驗通知書附卷可憑。又被告前因施用第二級毒品安非他命案
    件，先後二次經本院分別以八十八年度毒聲字第四七五號及第三四九九號裁定送
    觀察、勒戒後，第一次因無繼續施用毒品之傾向，由臺灣板橋地方法院檢察署檢
    察官於八十八年二月二十六日以八十八年度偵字第三０九六號處分不起訴確定，
    惟第二次則因有繼續施用毒品傾向，由該檢察官以八十八年度偵字第一四一八一
    號聲請簡易判決處刑書聲請簡易判決處刑（起訴書誤載為提起公訴），經本院三
    重簡易庭以八十八年度重簡字第七五一號判處有期徒刑六月，並於八十八年十一
    月二十四日確定，其間並經本院於八十八年六月二十二日以八十八年度毒聲字第
    三七八八號裁定送強制戒治，嗣執行已滿三個月後，無繼續戒治之必要，經本院
    再於八十八年十二月九日以八十八年度毒聲字第七八０四號裁定停止戒治交付保
    護管束（期滿日為八十九年六月二十一日）等情，亦有上開本院裁定四件、三重
    簡易庭刑事簡易判決一件及該檢察官不起訴處分書、聲請簡易判決處刑書各一件
    附卷足徵，其三犯施用毒品犯行，罪證明確，應予以依法論科。
二、按毒品危害防制條例業於八十六年十月三十日經立法院三讀通過，經總統於八十
    七年五月二十日公布施行，自同年月二十二日起生效，該條例已將安非他命列為
    第二級毒品管制，自不得非法製造、運輸、販賣、轉讓、施用或持有，被告違反
    此項規定，施用第二級毒品安非他命之行為，核係觸犯同條例第十條第二項之施
    用第二級毒品罪。又被告持有安非他命之低度行為，應為其施用之高度行為所吸
    收，均不另論罪。再被告先多次施用安非他命之犯行，時間緊接，所犯又係構成
    犯罪要件相同之罪名，顯係基於概括犯意為之，為連續犯，應依刑法第五十六條
    之規定以一罪論，並加重其刑。至公訴人雖僅起訴被告於八十八年三月八日採尿
    前九十六小時內之一次施用安非他命之行為，惟其於本案所認定之其餘期間內尚
    有多次施用安非他命之犯行，已如前述，而此部分犯行與公訴人起訴部分有連續
    犯裁判上一罪之關係，應為起訴效力所及，本院自應一併予以審理。末查：被告
    前於八十三年間違反麻醉藥品管理條例案件，經本院判處有期徒刑五月確定，於
    八十四年六月十三日易科罰金執行完畢，此有臺灣高等法院檢察署刑案紀錄簡覆
    表在卷足徵，其受有期徒執行完畢後五年以內再犯有期徒刑以上之本罪，為累犯
    ，應依法遞加重其刑。爰審酌被告之品行、智識程度爰審酌被告之品行、智識程
    度、施用安非他命戕害身心、對社會治安可能之危害程度甚鉅、其吸用之期間長
    短、次數，及被告前因違反麻醉藥品管理條例案件，經判刑後，又二次因施用安
    非他命經送觀察、勒戒，並經強制戒治，在停止戒治付保護管束期間內，猶不思
    戒解革除惡習，仍一再施用安非他命，洵不足取，以及被告犯罪後坦承犯行等一
    切情狀，量處如主文所示之刑，以示懲儆。至被告用以施用毒品之水煙斗吸食器
    ，據被告供稱已於施用後丟棄，自無從於本案中諭知沒收，附此敘明。
據上論斷，應依刑事訴訟法第二百九十九條第一項前段，毒品危害防制條例第十條第
二項，刑法第十一條前段、第五十六條、第四十七條，判決如主文。
本案經檢察官黃重鋼到庭執行職務。
中      華      民      國      八十九      年     八     月   二十一   日
                                      臺灣板橋地方法院刑事第三庭
                                          法  官  趙  義  德
右正本證明與原本無異
如不服本判決應於送達後十日內向本院提出上訴狀
                                          書記官  張  慧  玲
中      華      民      國      八十九      年     八     月   二十九   日
附錄本案論罪科刑法條全文：
毒品危害防制條例第十條：
施用第一級毒品者，處六月以上五年以下有期徒刑。
施用第二級毒品者，處三年以下有期徒刑。


司法院資訊處製作；財團法人民間司法改革基金會備份。
